【裁判字號】    98,上訴,2511
【裁判日期】    980825
【裁判案由】    毒品危害防制條例
【裁判全文】
臺灣高等法院刑事判決                98年度上訴字第2511號
上  訴  人
即  被  告  甲○○
                    另案在臺灣宜蘭監獄執行中
選任辯護人  蕭仁杰律師
上  訴  人
即  被  告  乙○○
                    另案在臺灣臺北監獄臺北分監執行中
選任辯護人  劉興業律師
            黃梅芬律師
上  訴  人
即  被  告  丙○○
選任辯護人  劉明益律師
上列上訴人因毒品危害防制條例案件，不服臺灣板橋地方法院97
年度訴字第695號，中華民國98年4月21日第一審判決（起訴案號
：臺灣板橋地方法院檢察署96年度偵字第29728號），提起上訴
，本院判決如下：
    主  文
原判決撤銷。
甲○○、乙○○共同持有第二級毒品達一定數量，均累犯，甲○○處有期徒刑貳年、乙○○處有期徒刑壹年拾月，扣案之第二級
毒品甲基安非他命一包（驗餘淨重480.27公克）沒收銷燬之。
丙○○幫助持有第二級毒品達一定數量，處有期徒刑陸月，如易
科罰金，以新臺幣貳仟元折算壹日。
    事  實
一、甲○○（所涉施用毒品部分，另行起訴）前曾因施用毒品案
    件，經臺灣臺南地方法院以90年度南簡字第366號判處有期
    徒刑6月確定，復因施用毒品案件，經同法院以90年度新簡
    字第401號判處有期徒刑4月確定，上開二罪經裁定定應執行
    刑為有期徒刑9月確定，於民國92年2月8日執行完畢；又因
    施用毒品案件，經臺灣板橋地方法院以93年度訴字第2336
    號判處應執行有期徒刑1年確定，復因施用毒品案件，經臺
    灣板橋地方以94年度訴字第2365號判處有期徒刑1年確定，
    再因轉讓第二級毒品案件，經本院以96年度上訴字第80號判
    處有期徒刑10月確定，後二罪因均合於中華民國九十六年罪
    犯減刑條例之規定，經臺灣高等法院以96年度聲減字第997
    號裁定均予減刑，並更定應執行刑為有期徒刑11月，經接續
    執行，於96年7月16執行完畢（以上犯罪在本案均構成累犯
    ）；乙○○（所涉施用毒品部分，另行起訴）前曾因施用毒
    品案件，經臺灣板橋地方法院以93年度訴字第1637號判處有
    期徒刑1年4月確定，復因施用毒品案件，經上述法院以95年
    度易字第167號判處有期徒刑3月確定，經接續執行，於96年
    1月10日假釋出監付保護管束，於96年2月5日假釋期滿未經
    撤銷視為執行完畢（以上犯罪在本案構成累犯）。
二、甲○○、乙○○有施用第二級毒品甲基安非命之多年慣習，
    猶不思戒絕，明知甲基安非他命係毒品危害防制條例所列之
    第二級毒品，不得施用、持有，為取得甲基安非他命施用，
    竟與綽號「阿弟仔」之不詳姓名成年男子，基於取得安非他
    命持有之犯意聯絡，共同集資新臺幣（下同）60萬元，由甲○○委由具有幫助其等取得持有第二級毒品甲基安非他命犯
    意之丙○○，在高雄地區代為尋找甲基安非他命之貨源。丙○○在聯繫好購買毒品之管道後，旋於96年12月22日通知甲○○南下高雄，甲○○隨即邀約乙○○於翌（23）日一同前
    往高雄。嗣於同年月23日中午12時14分許，丙○○見甲○○
    尚未南下高雄，即以其持用之門號0000000000號行動電話與
    甲○○持用之門號0000 000000行動電話聯絡，催促甲○○
    儘快南下高雄處理購買毒品事宜。甲○○遂於同日下午6時6
    分乘坐高鐵抵達高雄，乙○○則於同日稍晚乘坐飛機至高雄
    與甲○○會合。其後於同年月24日上午10時許，由丙○○駕
    駛車號WD-7320號BMW牌自小客車，在高雄市高雄榮民總醫院
    前，搭載甲○○、乙○○及不知情之李吳金花、陳辛以（李
    、陳二人分別係甲○○之妻、乙○○之女友，均經檢察官另
    為不起訴處分），共同前往高雄縣旗山鎮。途中乙○○、李
    吳金花、陳辛以於高雄縣旗山鎮○○路636號「麥當勞速食
    店」下車等候，丙○○、甲○○二人則繼續往內門鄉方向行
    駛，迄同日中午12時5分許，該車行至高雄縣內門鄉中埔村
    小烏山1之3號，由丙○○進入屋內，以甲○○所交付之現金
    60 萬元，向真實姓名年籍不詳綽號「黑人」之成年男子，
    幫助甲○○等人販入第二級毒品甲基安非他命一包（毛重
    484.62公克，淨重480.36公克，驗餘淨重480.27公克，純度
    約99 ％，純質淨重約475.55公克）後，隨即交付甲○○，
    甲○○上車後，將上開甲基安非他命置於前揭自小客車之右
    前座座椅下方。嗣其二人於同日下午1時5分許，駕車返回前
    揭「麥當勞速食店」前，欲搭載乙○○等人時，為警當場查
    獲，並扣得上開未及施用之甲基安非他命一包、甲○○持用
    之SAMSUNG牌行動電話1支（含00000000 00號SIM卡一張）、
    丙○○持用之MOTOROLA牌行動電話一支（含0000000000號
    SIM 卡一張）等物。
三、案經行政院海岸巡防署海岸巡防總局北部地區巡防局移送臺
    灣板橋地方法院檢察署檢察官偵查起訴。
    理  由
壹、程序部分：
一、按被告以外之人（包括證人、鑑定人、告訴人、被害人及共
    同被告等）於檢察事務官、司法警察官或司法警察調查中所
    為之陳述，與審判中不符時，其先前之陳述具有較可信之特
    別情況，且為證明犯罪事實存否所必要者，得為證據，刑事
    訴訟法第159條之2定有明文。所謂「前後陳述不符」之要件
    ，應就前後階段之陳述進行整體判斷，以決定其間是否具有
    實質性差異，惟無須針對全部陳述作比較，陳述之一部分有
    不符，亦屬之。而所謂「較可信之特別情況」之情形，亦應
    就前後陳述時之各種外部情況進行比較，以資決定何者外部
    情況具有可信性。經查：同案被告甲○○（針對被告丙○○
    部分）於警詢中證述被告丙○○有幫助販賣毒品之犯行，雖
    與原審審理中之證述內容不符，本院審酌被告甲○○並未爭
    執其於警詢供詞之任意性，且無違法取供之虞，且其甫遭查
    獲，較無來自其他同案被告或共犯之壓力而為虛偽不實之指
    證，或事後串謀而迴護被告丙○○之機會，足見其於警詢所
    為之陳述，客觀上具有較可信之特別情況，且亦為證明犯罪
    事實存否所必要，依上揭規定，被告甲○○於警詢中之證言
    ，自有證據能力；另同案被告丙○○（針對被告甲○○部分
    ）、同案被告乙○○（針對被告甲○○、丙○○部分）分別
    在警詢中之證述，本院認非屬證明犯罪事實存否所必要，毋
    需引為證據，附此敘明。
二、按被告以外之人於偵查中向檢察官所為陳述，除顯有不可信
    之情況者外，得為證據，同法第159條之1第2項定有明文。
    偵查中對被告以外之人（包括證人、鑑定人、告訴人、被害
    人及共同被告等）所為之偵查筆錄，或被告以外之人向檢察
    官所提之書面陳述，性質上均屬傳聞證據。惟現階段刑事訴
    訟法規定檢察官代表國家偵查犯罪、實施公訴，依法其有訊
    問被告、證人及鑑定人之權，證人、鑑定人且須具結，而實
    務運作時，檢察官偵查中向被告以外之人所取得之陳述，原
    則上均能遵守法律規定，不致違法取供，其可信度極高，職
    是，被告以外之人前於偵查中已具結而為證述，除反對該項
    供述得具有證據能力之一方，已釋明「顯有不可信之情況」
    之理由外，不宜以該證人未能於審判中接受他造之反對詰問
    為由，即遽指該證人於偵查中之陳述不具證據能力。查同案
    被告甲○○（針對被告丙○○部分）於偵查中向檢察官所為
    之陳述，業經具結，且無證據證明有受外力干擾及影響，並
    無顯不可信之情況，依前揭規定，上開證人於偵查中之證述
    ，亦有證據能力。
貳、實體部分：
一、訊據被告甲○○、乙○○坦承集資購買取得持有扣案第二級
    毒品甲基安非他命之犯行；被告丙○○對於駕車載甲○○至
    高雄縣內門地區之事實，亦直承不諱，惟矢口否認幫助被告
    甲○○、乙○○取得持有扣案甲基安非他命之犯行，辯稱：
    當日只是受其姐夫甲○○委託載其至上開地點，至所為何事
    ，伊並不知情云云。經查：
（一）被告甲○○、乙○○稱對於與綽號「阿弟仔」之人共同集
      資南下高雄地區於事實欄所載之時、地向綽號「黑人」之
      男子購得甲基安非他命供己施用，未及施用即為警查獲，
      並於丙○○車上查扣甲基安非命1包之事實，直承不諱，
      而扣案之白色結晶物質1包經送請內政部警政署刑事警察
      局鑑驗結果，檢出第二級毒品甲基安非他命成分（驗前毛
      重484.62公克，包裝塑膠袋重4.26公克，淨重為480.36公
      克，取0. 09公克鑑定用罄，驗餘淨重480.27公克，純度
      約99%，純質淨重約475.55公克，亦有該局97年1月8日刑
      鑑字第096019 5673號鑑定書一紙附卷可稽（見偵卷第156
      之1頁）。足見被告甲○○、乙○○購得持有之前開白色
      晶體，確屬毒品危害防制條例規定之第二級毒品甲基安非
      他命無訛，其2人與綽號「阿弟仔」共同持有第二級毒品
      犯行，應堪認定。
（二）被告丙○○雖否認幫助甲○○等購買第二級毒品甲基安非
      他命之犯行，並依上開情詞置辯。惟查，被告丙○○對於
      案發當日駕車載被告甲○○至高雄縣內門鄉，及其後於其
      車內查扣甲基安非他命1包之事實，並不爭執，又證人即
      被告甲○○在警詢時證稱：扣案之毒品是丙○○介紹伊向
      一名綽號草衙黑人以60萬元所購買，伊到高雄後都是由丙○○載伊的，丙○○也知道伊在車上持有毒品，因為毒品
      是他介紹購買的等語（見偵卷第17、18頁）；嗣在檢察官
      初訊時亦供證：「‧‧扣案之甲基安非他命是丙○○介紹
      伊向綽號草衙黑人購買的，當初是丙○○主動問伊要不要
      買毒品，而購買毒品時是丙○○下車去和草衙黑人買的，
      伊並沒有下車，因為他們不要讓伊接觸到上游，伊在高雄
      榮總時有見到草衙黑人，後來去內門鄉時就沒有看到，伊
      是在車上將60萬元全數交給丙○○‧‧」等語（見偵卷第
      119、120頁）。再觀諸被告甲○○所持用之0000 000000
      號行動電話與被告丙○○所持用之0000000000號行動電話
      ，於96年12月23日12時14分之通話內容「‧‧（丙○○：
      你們是怎麼樣？甲○○：要下去了啦！在趕了，我說會下
      去就是會下去啦！丙○○：我知道啦！你不就要七號的時
      候．．．甲○○：好！好！我在趕了，我一點事情弄一弄
      就要下去了，馬上要下去了。丙○○：好！好！），及於
      96年12月24日零時12分之通話內容（丙○○：現在對方就
      跟我說，看明天幾點，要一個時間決定，不然人家要去放
      鴿子，訓練鴿子，你聽不懂嗎？會不在啦。甲○○：好啦
      ，好啦。丙○○：你不就快點給我時間，我現在人家在等
      我消息，你在那邊．．．甲○○：好，我馬上聯絡，我差
      不多半小時就跟你說。丙○○：現在人在人家那，我真的
      會暈倒，他現在在人家那，現在還要半小時，你現在乾脆
      跟他說明天，不然你就明天早上幾點有辦法，這樣比較快
      就這樣啦，我就跟他說明天就好了。甲○○：10點半啦。
      丙○○：什麼？甲○○：10點半。丙○○：10點半喔？有
      決定時間，你不要在那邊．．．，人不在，我會昏倒啊。
      甲○○：好啦，好啦。），‧‧」有台灣板橋地方法院檢
      察署96年板檢榮言聲監續字第001967號通訊監察書、通信
      監察書電話附表、譯文附卷足憑（見偵卷第99至105頁）
      ，堪認被告丙○○於本案發生前，確有安排、催促被告甲○○南下高雄之相關事宜，且係被告丙○○負責與對方聯
      繫，而非由被告甲○○直接接觸之情，亦徵證人即被告甲○○上開警偵訊關於查扣之第二級毒品甲基安非他命，係
      透過被告丙○○安排向綽號「黑人」購得之證詞，非無所
      本。佐以證人即查獲本案之員警丁○○在原審審理時證稱
      ：「‧‧本隊是依據通訊監察內容，得知甲○○將前往高
      雄購買第二級毒品，遂南下高雄市甲○○所租旅社埋伏守
      候並跟監，在高雄榮總時，有看到甲○○、甲○○的太太
      、乙○○及乙○○的女朋友坐上丙○○所駕駛的BMW轎車
      ，隨後丙○○就駕車到高雄縣旗山鎮○○路麥當勞停車後
      ，乙○○及其女朋友還有甲○○的太太下車進入麥當勞，
      丙○○即駕車搭載甲○○前往高雄縣內門鄉一處民宅內，
      即移送書所載地址，那間民宅是三層樓的透天厝，前面有
      個小庭院，丙○○的BMW轎車就停在該庭院，然後丙○○
      、甲○○就進去該民宅內，伊確實有看到他們二人停車後
      進去民宅內，且都沒有走出庭院門，約過了30至40分鐘，
      二人又坐上車，復行駛至中華路麥當勞，在丙○○跟甲○○在民宅的小庭院下車後到他們再次上車前，丙○○的
      BMW 轎車並沒有其他人進入車內，而當時甲○○與丙○○
      進入該民宅時，本隊並不知情他們是否有交易毒品情事，
      我們當時研判是該點是否是目的地即交易毒品的地點，直
      到他們二人開車出來後，我們以跟監的方式發現他們是往
      麥當勞方向前進，在快到麥當勞時，通訊監察反應，他們
      請在麥當勞等候的三個人下來，甲○○並表示他已經快到
      麥當勞了，本隊才研判丙○○與甲○○等人之前前往內門
      鄉的民宅應為毒品交易完成，所以等乙○○等人確定要搭
      乘丙○○所駕駛的車輛時，本隊才前往出示證件盤查‧‧
      」等語（見原審卷第204至207頁），益證本案確係由被告
      丙○○為被告甲○○在高雄地區覓得甲基安非他命之貨源
      ，並負責接洽購買無訛。
（三）至被告甲○○在原審審理以證人身分詰問時，雖改稱：伊
      在警詢及偵查中會說毒品的事情都是丙○○介紹的，是因
      為伊在高雄被警察抓，伊在想是丙○○設計的，所以伊才
      要一口咬死他，實際上丙○○不知情云云。然查，被告甲○○自警詢時、偵查中迄原審羈押訊問時，關於此部分之
      供證始終一致，且案發之時較未考慮利害得失及受外界干
      擾，自較為可信，況被告甲○○與被告丙○○移送地檢署
      後，同時經檢察官聲請法院裁定羈押，在原審為羈押訊問
      時應已知悉本案遭查獲與被告丙○○無關，然其後於偵訊
      時仍供證係由丙○○出面介紹而購入扣案之甲基安非他命
      等語，核與所證懷疑遭丙○○設計，始咬其一口云云，顯
      然矛盾，故證人甲○○其後於原審行交互詰問時推翻其於
      警偵訊之供證，應係迴護被告丙○○之詞，殊難執為有利
      於丙○○之認定。從而，被告丙○○否認幫助購買毒品云
      云，洵無足取。
（四）綜上，本件事證明確，被告甲○○、乙○○持有第二級毒
      品，及被告丙○○幫助持有第二級毒品之犯行，已臻明確
      ，犯行均堪以認定，自應依法論科。
二、按被告等行為後，毒品危害防制條例第4、11、11之1、17
    、20及25條，經立法院修正後，於98年5月20日由總統公布
    ，同年月22日生效，其中第11條第4項規定：持有第二級毒
    品純質淨重二十公克以上者，處有期徒刑6月以上，5年以下
    ，得併科新台幣70萬元以下罰金，相較於行為時同法第11
    條第4項持有第二級毒品達一定數量規定之刑度，以行為時
    之規定，有利於被告，依刑法第2條第1項規定，自應適用行
    為時法。查，被告甲○○、乙○○購入持有事實欄所載之第
    二級毒品甲基安非他命之數量，已逾93年1月7日所制定之「
    轉讓持有毒品加重其刑之數量標準」，持有第二級毒品，需
    達淨重10公克以上之規定。核其2人所為，係犯修正前毒品
    危害防制條例第11條第2項、第4項之持有第二級毒品達一定
    數量罪；另被告丙○○幫助其等取得持有第二級毒品，所為
    應成立上開之罪之幫助犯。被告甲○○、乙○○與綽號「阿
    弟仔」成年男子共同集資推由甲○○購買取得持有，其3人
    間就持有行為，具有犯意連絡至明，及事實欄所載之各該行
    為分擔，均為共同正犯。被告丙○○之行為既止於幫助階段
    ，應依刑法第30條第2項規定減輕其刑。又被告甲○○、乙○○前曾分別受有如事實欄第一項所載之犯罪科刑暨執行情
    形，有本院被告前案紀錄表各一份在卷可憑，其2人受有期
    徒刑之執行完畢後，5年以內故意再犯本件有期徒刑以上之
    罪，均為累犯，應依刑法第47條第1項之規定加重其刑。原
    判決不察，以被告等所為分係犯意圖販賣而販入第二級毒品
    罪，及幫助意圖販賣而販入第二級毒品罪，認事用法，俱有
    不合（詳後述），被告等上訴否認意圖販賣而販入，及幫助
    意圖販賣而販入，為有理由，自應由本院予以撤銷改判。爰
    審酌被告3人之素行、智識程度，被告丙○○為甲○○在高
    雄地區覓得供施用之甲基安非他命，被告甲○○、乙○○為
    一再施用成癮性、濫用性、侵害性之第二級毒品不思戒絕，
    猶圖便宜大量購入欲供長期施用，助長社會不良風氣，被告
    甲○○涉案情節較重，持有之甲基安非他命之數量頗多，及
    三人之犯後態度等一切情狀，分別量處如主文所示之刑，被
    告丙○○部分，並諭知易科罰金之折算標準，以示懲儆。
三、扣案之第二級毒品甲基安非他命一包（淨重為480.36公克，
    驗餘淨重480.27公克），係屬查獲之第二級毒品，而盛裝上
    開毒品之塑膠袋因難以與毒品析離完盡，應概認係屬查獲之
    第二級毒品，除檢驗用罄部分業已滅失毋庸宣告沒收銷燬外
    ，應依毒品危害防制條例第18條第1項前段規定併予沒收銷
    燬之；另扣案之被告甲○○所持用之SAMSUNG牌行動電話一
    支（內含門號0000000000號SIM卡一張）及被告丙○○所持
    用之MOTOROLA牌行動電話一支（內含門號0000000000號SIM
    卡一張）等物，雖係供雙方聯繫所用，然尚難認與被告甲○○、丙○○本案持有第二級毒品之犯罪有何直接關聯性，故
    均不予宣告沒收，併此敘明。
四，不另為無罪諭知部分 :
（一）公訴意旨另以：被告甲○○、乙○○意圖營利而於事實欄
      所載之時、地，委請被告丙○○向綽號「黑人」之男子販
      入事實欄所載之甲基安非他命，因認被告甲○○、乙○○
      所為係犯毒品危害防制條例第4條第2項第販賣第二級毒品
      罪嫌，被告丙○○則涉及該罪之幫助犯嫌云云。訊據被告
      甲○○、乙○○及丙○○均否認意圖販賣販入或幫助販入
      查扣之甲基安非他命。
（二）按犯罪事實應依證據認定之，無證據不得認定犯罪事實，
      不能證明被告犯罪者，應諭知無罪之判決，刑事訴訟法第
      154條第2項、第301條第1項分別定有明文。又犯罪事實之
      認定，應憑證據，如未能發現相當證據，或證據不足以證
      明，自不能以推測或擬制之方法，作為裁判基礎，最高法
      院40年台上字第86號判例著有明文；且認定犯罪事實所憑
      之證據，雖不以直接證據為限，間接證據亦包括在內，然
      而無論直接證據或間接證據，其為訴訟上之證明，須於通
      常一般之人均不致有所懷疑，而得確信其為真實之程度者
      ，始得據為有罪之認定，倘其證明尚未達到此一程度，而
      有合理之懷疑存在而無從使事實審法院得有罪之確信時，
      即應由法院為諭知被告無罪之判決，最高法院76年台上字
      第4986號判例亦著有明文。再檢察官對於起訴之犯罪事實
      ，仍應負提出證據及說服之實質舉證責任，倘其所提出之
      證據，不足為被告有罪之積極證明，或其指出證明之方法
      ，無從說服法院以形成被告有罪之心證，基於無罪推定之
      原則，自應為被告無罪判決之諭知，有最高法院92年度台
      上字第128號判例可參。公訴人指被告甲○○、乙○○、
      丙○○涉犯上開販賣、幫助販賣第二級毒品罪嫌，無非以
      其等為警查扣之第二級毒品數量達480.36公克，為其主要
      之論據。
（三）查，被告甲○○、乙○○於警詢、偵查、原審及本院審理
      時一致辯稱：係與綽號「阿弟仔」之人集資共同購買供己
      施用，因一起購買較便宜等語。而觀諸被告乙○○中國信
      託商業銀行與玉山銀行雙和分行於96年12月24日本案案發
      當日交易紀錄，其中在中國信託商業銀行之帳戶，於96
      年12月24日4時36分起至4時44分止，經呂昀宸以匯款之方
      式，分別存入3萬元、3萬元、2萬8千元、2萬9千元、3萬
      元、3萬元、3萬3千元，共計20萬元，並於96年12月24日
      以金融卡接續提款6筆，各2萬元，共計12萬元；另其在玉
      山銀行雙和分行之帳戶，於96年12月24日亦以金融卡提領
      2萬元之記錄，此有金融機構回應狀態－開戶銀行列表、
      中國信託銀行函文二紙、玉山銀行雙和分行在卷可查（見
      原審卷第10 5-112頁；第131-133頁），堪認被告乙○○
      於案發當日確有積極提領籌集資金之舉措。再者，被告甲○○、乙○○於獲案當日所採尿液經送檢驗結果均呈甲基
      安非他命陽性反應，有行政院海案巡防署台北機動查緝隊
      緝獲煙毒麻醉藥品案涉案嫌犯姓名代碼對照表1紙、瑞芳
      醫事檢驗所檢驗報告2紙足憑（見偵卷第157、158、161
      頁），而被告甲○○、乙○○分別自87年、85年迄今一再
      涉犯違反麻醉藥品管理條例、毒品危害防制條例案件，且
      屬施用第二級毒品犯行，而無販賣毒品之前案紀錄，有本
      院被告全國前案紀錄表可稽，足見其二人不僅有施用第二
      級毒品行為，且涉毒期間長達10餘年，其等成癮性、及毒
      品之依賴程度，不言可諭。從而，其等欲籌集較充裕之資
      金，取得價廉量大毒品，供日後長期施用，非無可能。雖
      扣案之第二級毒品400餘公克數量非少，然3人購入朋分後
      ，各自取得之數量，相對減少，徵以其2人長期施用第二
      級毒品成癮需量甚大，故僅以其等取得之甲基安非他命數
      量推認其等購入之初，主觀上係出自販賣之意圖而販入，
      似嫌不足。不惟如此，本案查獲之際，除扣得上述甲基安
      非他命外，並未見一般販賣場合常見之電子秤、分裝袋及
      分裝器具等器物，即依上述卷附通信監察譯文，並無被告
      甲○○、乙○○販賣甲基安非予他人之聯絡紀錄，證人即
      承辦本案之警員丁○○於原審之證詞，亦未證稱被告甲○○、乙○○有販賣甲基安非他命營利之意圖。從而，公訴
      人所舉之證據，尚無從使本院形成被告甲○○、乙○○係
      意圖營利販入本案查扣第二級毒品之確信。至被告甲○○
      、乙○○對於與綽號「阿弟仔」集資之比例之供述雖不盡
      相同，然認定犯罪事實應依證據，為刑事訴訟法所明定，
      被告所持之辯解，縱屬不能成立，仍非有積極證據足以證
      明其犯罪行為，不能遽為有罪之認定。被告等關於集資合
      購之供述，尚屬一致，既如上述，自不得以其等答辯不盡
      相符，據為不利之認定。綜上調查證據所得之結果，公訴
      人所指被告甲○○、乙○○意圖營利販入第二級毒品犯行
      ，即屬不能證明，則被告丙○○自亦不成立該罪之幫助犯
      。惟因與起訴經判決有罪之持有，及幫助持有第二級毒品
      部分，具有實質上一罪關係，爰不另為無罪之諭知，附此
      敘明。
據上論斷，應依刑事訴訟法第369條第1項、第364條、第299條第
1項前段，毒品危害防制條例第11條第2項、第4項、第18條第1項
前段，刑法第2條第1項、第11條前段、第28條、第30條、第47條
第1項，判決如主文。
本案經檢察官李叔芬到庭執行職務。
中    華    民    國    98    年    8    月    25    日
                  刑事第二十二庭  審判長法  官  何菁莪
                                        法  官  洪于智
                                        法  官  江振義
以上正本證明與原本無異。
如不服本判決，應於收受送達後10日內向本院提出上訴書狀，其
未敘述上訴之理由者並得於提起上訴後10日內向本院補提理由書
（均須按他造當事人之人數附繕本）「切勿逕送上級法院」。
                                        書記官  陳韋杉
中    華    民    國    98    年    8     月    25    日
附錄本案論罪科刑法條全文：
 毒品危害防制條例第11條
持有第一級毒品者，處3年以下有期徒刑、拘役或新臺幣5萬元以
下罰金
。
持有第二級毒品者，處2年以下有期徒刑、拘役或新臺幣3萬元以
下罰金
。
持有第一級毒品純質淨重十公克以上者，處1年以上7年以下有期
徒刑，
得併科新臺幣 1 百萬元以下罰金。
持有第二級毒品純質淨重二十公克以上者，處6月以上5年以下有
期徒刑，得併科新臺幣 70 萬元以下罰金。
持有第三級毒品純質淨重二十公克以上者，處3年以下有期徒刑
，得併科新臺幣 30 萬元以下罰金。
持有第四級毒品純質淨重二十公克以上者，處1年以下有期徒刑
，得併科新臺幣 10 萬元以下罰金。
持有專供製造或施用第一級、第二級毒品之器具者，處1年以下
有期徒刑、拘役或新臺幣 1 萬元以下罰金。


司法院資訊處製作；財團法人民間司法改革基金會備份。
